# 关于母公司未全额出资子公司股权披露的问题

提问人：445278880 时间：2015-12-28 14:11:34
A母公司与其他自然人出资设立B子公司，A母公司占70%股份，其他自然人合计占30%股份，但截至报告日，A母公司实际出资 50 万元，B子公司账面实收资本 50 万，问题：对于合并应按多少进行合并？披露时是按100%披露还是按70%进行披露？

回答人：chenyiwei
此问题首先取决于股东之间就实缴资本比例和认缴资本比例不一致期间如何享有或分担被投资公司的盈利或亏损问题的约定。如果有明确约定的，按约定执行；如果没有约定或约定不明确的，则根据《公司法》的规定按实缴资本比例计算，或者采用谨慎的原则确认（即，如为盈利则按较低比例，如为亏损则按较高比例）。